【裁判字號】    97,易,599
【裁判日期】    970723
【裁判案由】    竊盜
【裁判全文】
臺灣桃園地方法院刑事判決               97年度易字第599號
公  訴  人  臺灣桃園地方法院檢察署檢察官
被      告  丁○○
                      1號
                    （現在臺灣桃園看守所羈押中）
            甲○○
                    （現在臺灣桃園看守所羈押中）
上列被告等因竊盜案件，經檢察官提起公訴（97年度偵字第1134
1 號、第13380 號、第13451 號），被告等在本院準備程序中均
坦承犯罪，經本院獨任法官裁定改行簡式審判程序後，本院判決
如下：
    主  文
丁○○犯附表所示之罪，均累犯，各處如附表所示之刑，應執行
有期徒刑壹年拾月，扣案之單片剪刀壹把沒收。
甲○○共同竊盜，累犯，處有期徒刑參月，如易科罰金，以新臺
幣壹仟元折算壹日。
    事  實
一、丁○○（原名邱奕明）前曾因竊盜案件，經本院以九十四年
    度桃簡字第二三八０號判決判處有期徒刑四月確定，送監執
    行至民國九十五年九月三日縮刑期滿執行完畢，又因違反毒
    品危害防制條例案件，經本院以九十五年度訴字第一三二九
    號判決判處有期徒刑八月確定，嗣經本院以九十六年度聲減
    字第二六四三號裁定減刑為有期徒刑四月確定後，送監執行
    至九十六年十月七日執行完畢。甲○○前曾因施用毒品案件
    ，經本院以九十二年度桃簡字第一九三三號判決判處有期徒
    刑六月確定後，送監執行至九十四年一月二十五日縮刑期滿
    執行完畢，再因詐欺案件，經本院以九十三年度桃簡字第一
    八四四號判決判處有期徒刑三月確定，送監執行至九十四年
    十二月三日縮刑期滿執行完畢，復因竊盜案件，經本院以九
    十五年度桃簡字第二六一號判決判處有期徒刑三月確定，又
    因詐欺案件，經臺灣台中地方法院以九十五年度易字第一七
    五二號判決判處有期徒刑三月確定，並與前開竊盜案件合併
    定應執行刑為有期徒刑五月確定後，送監執行至九十六年五
    月五日縮刑期滿執行完畢。
二、丁○○意圖為自己不法之所有，並均基於竊盜犯意，分別於
    附表編號一至編號五所示之時間、地點，獨自以附表編號一
    至編號五所示之方法，竊取附表編號一至編號五所示之被害
    人財物。
三、丁○○又與甲○○共同意圖為自己不法之所有，而基於竊盜
    之犯意聯絡，於附表編號六所示之時間、地點，以附表編號
    六所示之方法，竊取附表編號六所示之被害人財物。嗣於九
    十七年六月六日下午二時許，丁○○、甲○○駕駛四四九０
    —ＲＵ號贓車，在桃園縣桃園市○○街二九二巷四十五號前
    竊取鐵條得手後（參見附表編號五、六所載），未及離去之
    際，即為警員據報在上址查獲，當場並扣得丁○○所有供其
    竊取四四九０—ＲＵ號贓車（即附表編號五）所用之單片剪
    刀一把。
四、案經桃園縣政府警察局桃園分局移送臺灣桃園地方法院檢察
    署檢察官偵查起訴。
    理  由
一、後引被告二人之警詢筆錄，證人即被害人乙○○、丙○○、
    庚○○、戊○○、己○○、辛○○，證人蔡瑞玲、陳詩棟之
    警詢筆錄，及渠等提出之贓物領據、登記表等書證，雖均係
    被告以外之人於審判外所為之傳聞陳述，惟本案係適用簡式
    審判程序進行之案件，依刑事訴訟法第一百五十九條第二項
    規定，並無適用傳聞證據排除法則之餘地，是故，上開證據
    均有證據能力，應先敘明。
二、被告丁○○、甲○○迭於警詢、檢察官偵查及本院審理時均
    坦承上開竊盜犯行不諱，彼此互核相符，與被害人乙○○、
    丙○○、庚○○、戊○○、己○○、辛○○分別於警詢中指
    述其等財物失竊之情節（依序見九十七年度偵字第一三四五
    一號卷第十七頁、第十九頁、第二十一頁，九十七年度偵字
    第一三三四一號卷第十八頁，九十七年度偵字第一三三八０
    號卷第三十頁、第三十二頁），亦屬相符，又證人陳詩棟、
    蔡瑞玲於警詢中分別指述其等向被告丁○○收購鐵管及鐵架
    、鐵門等語（依序見九十七年度偵字第一三四五一號卷第二
    十三頁、九十七年度偵字第一一三四一號卷第七頁），此亦
    可佐證被告丁○○所述之銷贓經過屬實，此外，並有乙○○
    、丙○○、戊○○、己○○、辛○○出具之贓物領據各一份
    ，蔡瑞玲記載向被告買入鐵門之登記表一份，被告丁○○將
    竊得之鐵管出售給陳詩棟之監視錄影照片十二張附卷（依序
    見九十七年度偵字第一三四五一號卷第三十頁、第三十六頁
    ，九十七年度偵字第一一三四一號卷第二十六頁，九十七年
    度偵字第一三三八０號卷第四十三頁、第四十四頁，九十七
    年度偵字第一一三四一號卷第二十八頁，九十七年度偵字第
    一三四五一號卷第四十頁至第四十五頁），及被告丁○○竊
    取附表編號五所示贓車之單片剪刀一把扣案可資佐證，足認
    被告二人前開自白均屬實在，可以採信。本件事證明確，被
    告等犯行均堪認定，應依法論科。
三、查單片剪刀為鐵製金屬之尖銳工具，質地堅硬，如用以揮舞
    甚至戳刺人體，足以對人之生命、身體造成威脅，客觀上應
    係兇器無疑，故被告丁○○所為如附表編號五所示之竊盜犯
    行，既係以之作為行竊工具，自屬攜帶兇器竊盜。核被告丁○○所為如附表所示之六件竊盜犯行，除附表編號五所示之
    竊盜犯行，係犯刑法第三百二十一條第一項第三款之攜帶兇
    器竊盜罪以外，其餘五件均係犯刑法第三百二十條第一項之
    普通竊盜罪；被告甲○○所犯如附表編號六所示之竊盜犯行
    ，亦係犯刑法第三百二十條第一項之普通竊盜罪。被告二人
    就附表編號六所為之竊盜犯行間，有犯意聯絡及行為分擔，
    應為共同正犯。被告丁○○所犯如附表所示之六件竊盜犯行
    ，其犯罪之時間、地點及被害人均不相同，犯罪手法亦不盡
    相同，客觀上截然可分，其所犯上開六件竊盜罪，均係分別
    起意，應分論併罰。再查，被告丁○○、甲○○分別有如事
    實欄一所示之科刑及執行情形，有其二人之臺灣高等法院被
    告前案紀錄表各一份在卷足稽，其等於前案有期徒刑執行完
    畢後，五年內分別故意再犯前述有期徒刑以上刑之罪，均為
    累犯，上揭其等所犯之罪，均應依刑法第四十七條第一項規
    定加重其刑。爰審酌被告二人分別有事實欄一所示之竊盜、
    毒品前科，各有上開前案紀錄表可參，素行均難謂良好，渠
    等竊取他人財物，無非懶於工作所致，犯罪之動機、目的，
    亦無可採，對被害人造成之損失、所竊得之贓物價值，本次
    被告丁○○犯有六件竊盜犯行，被告甲○○則僅有一件竊盜
    犯行，及其二人之犯後態度等一切情狀，分別量處如主文第
    一、二項所示之刑，並就被告丁○○部分定其應執行之刑，
    被告甲○○部分另諭知易科罰金之折算標準，以示懲儆。扣
    案之單片剪刀一把係被告丁○○所有，且係供其竊取附表五
    所示贓車之物，此經被告丁○○於警詢中陳明在卷，應依刑
    法第三十八條第一項第二款規定，附屬於該次犯罪之處罰主
    文下諭知沒收；至於被告丁○○竊取附表編號一至編號三所
    示車輛之鑰匙已遭其丟棄，此亦經其於警詢中陳明屬實，既
    已滅失不復存在，自無庸再予沒收，併予敘明。
據上論斷，應依刑事訴訟法第二百八十四條之一、第二百七十三
條之一第一項、第二百九十九條第一項前段，刑法第二十八條、
第三百二十條第一項、第三百二十一條第一項第三款、第四十七
條第一項、第四十一條第一項前段、第五十一條第五款、第三十
八條第一項第二款，刑法施行法第一條之一第一項、第二項前段
，判決如主文。
本案經檢察官林清安到庭執行職務。
中    華    民    國    97    年    7     月    23    日
                  刑事第八庭  法  官   陳彥宏
以上正本證明與原本無異。
如不服本判決，應於送達後10日內，向本院提出上訴狀。
                              書記官   翁其良
中    華    民    國    97    年    7     月    23    日
論罪法條：刑法第320 條第1 項、第321 條第1 項第3 款
中華民國刑法第320條
（普通竊盜罪、竊佔罪）
意圖為自己或第三人不法之所有，而竊取他人之動產者，為竊盜
罪，處 5 年以下有期徒刑、拘役或 5 百元以下罰金。
意圖為自己或第三人不法之利益，而竊佔他人之不動產者，依前
項之規定處斷。
前二項之未遂犯罰之。
中華民國刑法第321條
（加重竊盜罪）
犯竊盜罪而有左列情形之一者，處六月以上、五年以下有期徒刑
：
一、於夜間侵入住宅或有人居住之建築物、船艦或隱匿其內而犯
之者。
二、毀越門扇、牆垣或其他安全設備而犯之者。
三、攜帶兇器而犯之者。
四、結夥三人以上而犯之者。
五、乘火災、水災或其他災害之際而犯之者。
六、在車站或埠頭而犯之者。
前項之未遂犯罰之。
        附表
┌──┬───┬─────────────┬───┬────────┐
│編號│行為人│犯罪事實                  │罪名  │量處刑度        │
├──┼───┼─────────────┼───┼────────┤
│1   │丁○○│丁○○意圖為自己不法之所有│刑法第│丁○○竊盜，累犯│
│    │      │，基於竊盜犯意，於九十七年│320 條│，處有期徒刑肆月│
│    │      │四月十一日晚間七時許，在桃│第1 項│。              │
│    │      │園縣八德市○○街五十五號前│之普通│                │
│    │      │，趁乙○○所有之Ｇ七—五七│竊盜罪│                │
│    │      │０九號自用小貨車停放該處，│      │                │
│    │      │無人看守之便，持自備鑰匙（│      │                │
│    │      │已丟棄）發動上開小客車後將│      │                │
│    │      │之駛離，予以竊取，得手後留│      │                │
│    │      │供己用（該車價值約新臺幣〈│      │                │
│    │      │下同〉一萬元，嗣於九十七年│      │                │
│    │      │四月十四日中午十二時許，為│      │                │
│    │      │警在桃園縣桃園市○○路、福│      │                │
│    │      │林路口尋獲）。            │      │                │
├──┼───┼─────────────┼───┼────────┤
│2   │丁○○│丁○○意圖為自己不法之所有│刑法第│丁○○竊盜，累犯│
│    │      │，基於竊盜犯意，於九十七年│320 條│，處有期徒刑伍月│
│    │      │四月十七日晚間八時許，在桃│第1 項│。              │
│    │      │園縣八德市○○街一五０巷二│之普通│                │
│    │      │十四弄前，趁丙○○所有之Ｋ│竊盜罪│                │
│    │      │七—六九二二號自用小貨車（│      │                │
│    │      │價值約十萬元）停放該處，無│      │                │
│    │      │人看守之際，持自備鑰匙（已│      │                │
│    │      │丟棄）發動上開小貨車之後駛│      │                │
│    │      │離，予以竊取，得手後留供己│      │                │
│    │      │用。該車嗣於九十七年四月二│      │                │
│    │      │十日下午二時許，為警在桃園│      │                │
│    │      │縣桃園市○○路、仁和路口尋│      │                │
│    │      │獲。                      │      │                │
├──┼───┼─────────────┼───┼────────┤
│3   │丁○○│丁○○於九十七年四月二十四│刑法第│丁○○竊盜，累犯│
│    │      │日凌晨六時許，在桃園縣桃園│320 條│，處有期徒刑伍月│
│    │      │市○○路二十二巷八十二號前│第1 項│。              │
│    │      │，見庚○○所有之四三二—Ｔ│之普通│                │
│    │      │Ｃ號自用大貨車停放該處，車│備竊盜│                │
│    │      │上並置放有鐵管、鐵架等物，│罪    │                │
│    │      │而無人看守，即意圖為自己不│      │                │
│    │      │法之所有，基於竊盜犯意，於│      │                │
│    │      │上開時間、地點，持自備鑰匙│      │                │
│    │      │（已丟棄）發動上開小貨車後│      │                │
│    │      │予以駛離，得手後並即於當日│      │                │
│    │      │上午六時四十分許，將車開往│      │                │
│    │      │桃園縣蘆竹鄉內厝村八十一之│      │                │
│    │      │一號「德用實業有限公司」，│      │                │
│    │      │將車上之鐵管、鐵架出售給不│      │                │
│    │      │知情之陳詩棟收受。該車嗣由│      │                │
│    │      │庚○○在桃園市○○路、莊敬│      │                │
│    │      │路口自行尋獲。            │      │                │
├──┼───┼─────────────┼───┼────────┤
│4   │丁○○│丁○○意圖為自己不法之所有│刑法第│丁○○竊盜，累犯│
│    │      │，基於竊盜犯意，於九十七年│320 條│，處有期徒刑參月│
│    │      │四月三十日下午二時許，在桃│第1 項│。              │
│    │      │園縣桃園市○○路四一六巷七│之普通│                │
│    │      │號前，徒手竊取戊○○所有之│竊盜罪│                │
│    │      │鐵門一扇，得手後將竊得之鐵│      │                │
│    │      │門持往桃園市○○路三三０號│      │                │
│    │      │之資源回收場，出售予不知情│      │                │
│    │      │之蔡瑞玲收受。旋於當日下午│      │                │
│    │      │五時許，為戊○○在上址回收│      │                │
│    │      │場自行尋獲鐵門後，報警查獲│      │                │
│    │      │上情。                    │      │                │
├──┼───┼─────────────┼───┼────────┤
│5   │丁○○│丁○○意圖為自己不法之所有│刑法第│丁○○攜帶兇器竊│
│    │      │，基於竊盜犯意，於九十七年│321 條│盜，累犯，處有期│
│    │      │六月五日上午九時許，攜帶其│第1 項│徒刑捌月，扣案之│
│    │      │所有可供為兇器使用之單片剪│第3 款│單片剪刀壹把沒收│
│    │      │刀一把，在桃園縣八德市銀和│之攜帶│。              │
│    │      │街二十三號前，趁己○○所有│兇器竊│                │
│    │      │之四四九０—ＲＵ號自用小貨│盜罪  │                │
│    │      │車停放該處，無人看守之便，│      │                │
│    │      │持上開單片剪刀插入鑰匙孔後│      │                │
│    │      │發動該車駛離，予以竊取，得│      │                │
│    │      │手後留供自己代步之用。    │      │                │
├──┼───┼─────────────┼───┼────────┤
│6   │丁○○│丁○○、甲○○共同意圖為自│刑法第│丁○○共同竊盜，│
│    │、吳伯│己不法之所有，而基於竊盜之│320 條│累犯，處有期徒刑│
│    │倫    │犯意聯絡，於九十七年六月六│第1 項│參月。          │
│    │      │日下午二時許，駕駛丁○○竊│之普通├────────┤
│    │      │得之四四九０—ＲＵ號贓車（│竊盜罪│甲○○共同竊盜，│
│    │      │參見附表編號五所示），至桃│      │累犯，處有期徒刑│
│    │      │園縣桃園市○○街二九二巷四│      │參月，如易科罰金│
│    │      │十五號前，徒手竊取辛○○所│      │，以新臺幣壹仟元│
│    │      │有之鐵條三十五條（價值約一│      │折算壹日。      │
│    │      │萬七千五百元），得手後二人│      │                │
│    │      │尚未離開之際，即為警員據報│      │                │
│    │      │在上址當場查獲。          │      │                │
└──┴───┴─────────────┴───┴────────┘


司法院資訊處製作；財團法人民間司法改革基金會備份。
